臺灣高雄地方法院刑事判決　　　　　　　94年度訴字第2669號
公　訴　人　臺灣高雄地方法院檢察署檢察官
被　　　告　甲○○
上列被告因毒品危害防制條例等案件，經檢察官提起公訴（94年
度偵字第108 號）後，被告於本院準備程序為有罪之陳述，經本
院合議庭裁定由受命法官，獨任進行簡式審判程序審理，本院判
決如下：
    主  文
甲○○轉讓第二級毒品，累犯，處有期徒刑捌月；又偽造署押，
足以生損害於公眾及他人，累犯，處有期徒刑肆月，附表所示偽
造之署押，沒收之。應執行有期徒刑拾月，附表所示偽造之署押
，沒收之。
    事  實
一、甲○○前於民國86年間因肅清煙毒條例案件，經本院以86年
    度訴字第2746號判處有期徒刑2 年2 月確定，入監執行後，
    於88年9 月14日縮短刑期假釋出獄，並於89年6 月21日假釋
    期滿未被撤銷假釋，以執行完畢論。又因施用毒品案件，為
    檢察官提起公訴，經本院傳喚、拘提均未到庭後，於93年11
    月17日以雄院貴刑大緝字第1103號發佈通緝。其明知甲基安
    非他命乃毒品危害防制條例第2 條第2 項第2 款所稱之第二
    級毒品，不得轉讓、持有，竟仍基於轉讓第二級毒品之犯意
    ，於93年12月15日下午6 時許，在高雄市○○區○○路75號
    「龍翔商務旅館」924 號房間內，無償轉讓第二級毒品甲基
    安非他命（重約0.4 公克）予劉進忠（劉進忠所涉犯行，業
    由檢察官另案偵查起訴），劉進忠復於翌日中午12時許，在
    上揭地點，將上開甲基安非他命轉讓予少年葉柔佩。迨於同
    日下午4 時許，為警於上開房間，查獲葉柔佩持有上揭毒品
    時（扣案之第二級毒品甲基安非他命業經臺灣高雄少年法院
    以94年度少護字第27號裁定宣告沒收銷燬之），適甲○○亦
    進入上開房間，經警自甲○○身上搜得海洛因及甲基安非他
    命各1 包（甲○○持有上開毒品犯行，均業經本院另案判決
    ，上開毒品並均諭知沒收銷燬之，參本院93年度易字第1199
    號、94年度訴字第1222號判決），甲○○為掩飾通緝身分，
    竟冒用其妹「蔡怡昭」之名義應訊，並基於偽造署押之接續
    犯意，先於同日下午6 時30分，在高雄市政府警察局保安警
    察大隊迅雷中隊搜索扣押筆錄、扣押物品目錄表上偽簽「蔡
    怡昭」署押5 枚、按捺指印6 枚；又於同日晚間11時45分許
    ，在高雄市政府警察局保安警察大隊迅雷中隊第一次詢問筆
    錄上偽簽「蔡怡昭」之署押3 枚及按捺指印10枚；復於翌日
    即93年12月17日中午12時30分許於該隊第二次詢問筆錄上偽
    簽「蔡怡昭」之署押2 枚、按捺指印5 枚，均足以生損害於
    蔡怡昭本人及刑事偵查之正確性。嗣因高雄市政府警察局保
    安警察大隊調閱蔡怡昭口卡，發覺有誤，而得知上情。
二、案經高雄市政府警察局保安大隊報請臺灣高雄地方法院檢察
    署檢察官偵查起訴。
    理  由
一、上揭事實，業據被告甲○○迭於警詢、偵訊及本院審理時坦
    承不諱，轉讓第二級毒品甲基安非他命犯行部分核與證人劉
    進忠於警詢及偵查、證人葉柔佩於警詢之證述情節均相符合
    ，並有高雄市政府警察局保安警察大隊搜索扣押筆錄、扣押
    物品目錄表各1 紙（參警卷第52頁、第53頁）在卷可憑，而
    上開扣案物確為第二級毒品甲基安非他命則有及臺灣高雄少
    年法院宣示判決筆錄乙份（參偵卷第48頁以下）在卷可稽；
    偽造署押部分犯行，則有高雄市保安警察大隊93年12月16日
    第一次詢問筆錄、93年12月17日第二次詢問筆錄及該隊搜索
    扣押筆錄、扣押物品目錄表各乙份附卷可稽。縱上，足認被
    告上開自白，核與事實相符，堪予採信。本件事證明確，被
    告上揭犯行洵堪認定。
二、按甲基安非他命係毒品危害防制條例第2 條第2 項第2 款所
    稱之第二級毒品。核被告上開所為，係犯該條例第8 條第2
    項轉讓第二級毒品罪及刑法第217 條之偽造署押罪。被告持
    有第二級毒品甲基安非他命後，進而轉讓他人，其持有之低
    度行為應為轉讓之高度行為所吸收，不另論罪。又被告為掩
    飾通緝身分，為警查獲後基於單一冒名應訊之決意，雖接續
    於搜索扣押筆錄、扣押物品目錄表、第一次、第二次警詢筆
    錄，偽簽「蔡怡昭」之署押或按捺指印多次，惟其均屬基於
    一貫犯意之多次接續行為，應為偽造署押之接續犯而屬單純
    一罪。又被告於高雄市政府警察局保安警察大隊迅雷中隊搜
    索扣押筆錄及扣押物品目錄表上偽簽「蔡怡昭」署押、按捺
    指印犯行，雖未據起訴，惟該部分與起訴事實為接續犯之單
    純一罪關係，已如前述，為起訴效力所及，本院自應併予審
    究，附此敘明。被告所犯上開二罪間，犯意各別，罪名互異
    ，應予分論併罰。再被告前於86年間因肅清煙毒條例案件，
    經本院以86年度訴字第2746號判處有期徒刑2 年2 月確定，
    入監執行後，於88年9 月14日縮短刑期假釋出獄，並於89年
    6 月21日假釋期滿未被撤銷假釋，以執行完畢論乙節，有臺
    灣高等法院被告前案紀錄表可按，其於前案有期徒刑執行完
    畢後5 年內再犯本件有期徒刑以上之罪，為累犯，均應依刑
    法第47條之規定，加重其刑。爰審酌被告轉讓第二級毒品甲
    基安非他命予他人施用，所為戕害他人健康至鉅，復為逃避
    刑責，以其胞妹蔡怡昭之名義應訊，足生損害於偵查犯罪機
    關對犯罪偵查之正確性及蔡怡昭本人，行為實不足取，惟念
    其轉讓毒品之數量不多，犯罪情節尚輕，且於犯罪後坦承犯
    行，態度良好等一切情狀，分別量處如主文所示之刑並定其
    應執行刑，以資懲儆。附表所示「蔡怡昭」名義之署名、指
    印，均為偽造之署押，應依刑法219 條規定宣告沒收之。至
    本案被告轉讓予劉進忠，復由劉進忠轉讓予少年葉柔佩之扣
    案第二級毒品甲基安非他命，業經臺灣高雄少年法院以94年
    度少護字第27號宣示沒收銷燬之，有該宣示判決筆錄乙份及
    臺灣高雄地方法簡檢察署電話紀錄單乙紙在卷可憑，爰不另
    為沒收銷燬之諭知，附此敘明。
據上論斷，應依刑事訴訟法第273 條之1 第1 項、第299 條第1
項前段，毒品危害防制條例第8 條第2 項，刑法第11條前段、第
217 條、第47條、第51條第5 款、第219 條，判決如主文。
本案經檢察官乙○○到庭執行職務
中　　華　　民　　國　　94　　年　　9 　　月　　26　　日
                  刑事第十一庭  法　官  林揚奇
以上正本證明與原本無異。
如不服本判決，應於送達後10日內，向本院提出上訴狀。
中　　華　　民　　國　　94　　年　　9 　　月　　26　　日
                                書記官  于耀文
附錄法條：
毒品危害防制條例第8條
轉讓第二級毒品者，處6 月以上5 年以下有期徒刑，得併科新臺
幣700,000元以下罰金。
刑法第217條：
偽造印章、印文或署押，足以生損害於公眾或他人者，處三年以
下有期徒刑。
盜用印章、印文或署押，足以生損害於公眾或他人者，亦同。
附表：
┌──┬────────────────┬──────┐
│編號│偽造署押之處                    │枚  數      │
├──┼────────────────┼──────┤
│一  │高雄市政府警察局保安警察大隊迅雷│署名貳枚    │
│    │中隊搜索扣押筆錄                │指印枚    │
├──┼────────────────┼──────┤
│二  │高雄市政府警察局保安警察大隊扣押│署名枚    │
│    │物品目錄表                      │指印枚    │
├──┼────────────────┼──────┤
│三  │高雄市政府警察局保安警察大隊第一│署名枚    │
│    │次詢問筆錄（93年12月16日）      │指印拾枚    │
├──┼────────────────┼──────┤
│四  │高雄市政府警察局保安警察大隊第二│署名貳枚    │
│    │次詢問筆錄（93年12月17日）      │指印伍枚    │
└──┴────────────────┴──────┘
